【裁判字號】    89,易,1105
【裁判日期】    890927
【裁判案由】    違反毒品危害防制條例
【裁判全文】
臺灣屏東地方法院刑事判決                        八十九年度易字第一一五號
    公  訴  人  臺灣屏東地方法院檢察署檢察官
    被      告  甲○○
右被告因違反毒品危害防制條例案件，經檢察官提起公訴 (八十九年度偵緝字第○二
一一號)，本院判決如左：
    主  文
甲○○連續施用第一級毒品海洛因，處有期徒刑壹年貳月，扣案如附表所示之海洛因
沒收銷燬之；又連續施用第二級毒品安非他命，處有期徒刑壹年，扣案如附表所示之
安非他命吸食器、含安非他命殘渣夾鏈袋、吸安非他命玻璃吸管、含安非他命殘渣之
吸管、安非他命，均沒收銷燬之，扣案如附表所示之夾鏈袋，均沒收。應執行有期徒
刑貳年，扣案如附表所示之海洛因、安非他命吸食器、含安非他命殘渣夾鏈袋、吸安
非他命玻璃吸管、含安非他命殘渣之吸管、安非他命，均沒收銷燬之，扣案如附表所
示之夾鏈袋，均沒收。
    事   實
一、甲○○前因施用毒品案件，經本院裁定送觀察、勒戒後，認無繼續施用毒品傾向
    ，而於民國八十七年十月二十日，以八十七年度易字第一一八二號判決免刑，並
    於同年十二月七日確定。詎甲○○又分別基於施用第一級毒品海洛因及第二級毒
    品安非他命之概括犯意，自八十九年一月間起，至同年五月一日之前三日內某時
    止，連續在屏東縣內埔鄉○○路五十號等地，施用第一級毒品海洛因多次；並自
    八十八年一月間起至八十九年五月一日之前二日止，連續在上址等地，施用第二
    級毒品安非他命多次。嗣為警於如附表所示之時地查獲。經依本院八十九年度毒
    聲字第七八五號號裁定送觀察、勒戒後，認有繼續施用毒品傾向。
二、案經屏東縣警察局、屏東縣警察局內埔分局、屏東分局、高雄縣警察局旗山分巨
    移送臺灣屏東地方法院檢察署檢察官偵查起訴。
    理   由
一、訊據被告甲○○對於右揭事實皆已供認不諱，而被告為警所採集之尿液，經送如
    附表所示之檢驗機構，結果亦分別呈甲基安非他命及嗎啡均陽性反應，有附表所
    示之檢驗通知書附卷足證，又被告前因施用毒品，經本院裁定送觀察、勒戒後，
    並於八十七年十月二十日，以八十七年度易字第一一八二號判決免刑，而於同年
    十二月七日確定，亦有免刑判決書在卷可稽，被告於五年內再度施用第一級毒品
    海洛因及第二級毒品安非他命，經本院以八十九年度毒聲字第七八五號裁定送觀
    察、勒戒後，認有繼續施用毒品之傾向，有處分書、裁定書、聲請書、執行指揮
    書、屏東看守所函等件在卷可佐。此外，並有扣案如附表所示之物為憑，事證明
    確，被告犯行堪以認定。
二、核被告所為，係犯毒品危害防制條例第十條第一項及第二項，施用第一級毒品及
    第二級毒品罪，與同條例第十一條第三項持有專供施用毒品之器具罪。被告多次
    施用第一級毒品及第二級毒品犯行，時間緊接，方法相同，觸犯構成要件相同之
    罪名，顯係基於概括犯意為之，各依連續犯規定論以一罪，並依法加重其刑。被
    告所犯上開二罪，犯意各別，行為不同，應分論併罰。被告持有海洛因及安非他
    命行為，為施用之高度行為所吸收，均不另論罪。被告持有安非他命吸食器及吸
    安非他命之玻璃吸管等專供施用毒品之器具部分，與施用第二級毒品安非他命部
    分有方法結果之牽連關係，應從一重之施用第二級毒品罪論處。被告遭查獲吸食
    毒品之次數先後為六次，已如前述，公訴人誤認為五次，應有未洽，併此敘明。
    爰審酌被告之品性、智識程度、犯罪之時間雖長，然因屬自戕行為、及犯後坦承
    犯行之態度等一切情狀，分別量處如主文所示之刑，並定其應執行之刑。扣案如
    附表所示之海洛因、安非他命吸食器、含安非他命殘渣夾鏈袋、吸安非他命玻璃
    吸管、含安非他命殘渣之吸管、安非他命，應依毒品危害防制條例第十八條第一
    項沒收銷燬之。扣安如附表所示之夾鏈袋，均屬被告所有，供犯罪所有之物，業
    據其供明在卷，均依法宣告沒收。
據上論斷，應依刑事訴訟法第二百九十九條第一項前段、毒品危害防制條第十條第一
項、第二項、第十一條第三項、第十八第一項前段、刑法第十一條前段、第五十六條
、第五十五條、第三十八條第一項第二款，判決如主文。
本案經檢察官陳新君到庭執行職務
中      華      民      國    八十九    年      九      月    二十七    日
                              臺灣屏東地方法院刑事第一庭
                                  審判長  潘正屏
                                  法  官  郭書豪
                                  法  官  包梅真
右判決正本證明與原本無異。
對於本判決如有不服應於收受送達後十日內向本院提出上訴書狀上訴於台灣高等法院
高雄分院並按他造當事人之人數附具繕本。
                                    書記官   徐水英
中    華    民    國     八十九      年      九      月       二十八
附錄法條
毒品危害防制條例第十條
施用第一級毒品者，處六月以上五年以下有期徒刑。
施用第二級毒品者，處三年以下有期徒刑。
毒品危害防制條例第十一條第三項
持有專供製造或施用毒品之器具者，處一年以下有期徒刑、拘役或新台幣
一萬元以下罰金。
附表
┌─────┬──────┬────────┬──────────────
│查獲時間  │  查獲地點  │查扣之物品      │      尿液檢驗結果
├─────┼──────┼────────┼──────────────
│八十九年一│屏東縣內埔鄉│安非他命吸食器一│經送屏東縣衛生局及臺灣檢驗科
│月十八日下│和興村和仁路│組、含安非命殘渣│技股份有限公司檢驗，呈安非他
│午一時三十│五十六號    │之玻璃吸管一支、│命陽性反應，有卷附屏縣衛檢六
│分許      │            │含安非他命吸管一│字第890045號檢驗結果通知書，
│          │            │支、安非他命一小│及臺灣檢驗科技股份有限公司KH
│          │            │包重零點二公克、│20831/00號檢驗報告可稽。
│          │            │空夾鏈袋十個。  │
│          │            │                │
├─────┼──────┼────────┼──────────────
│八十九年一│同右        │安非他命吸食器一│經送屏東縣衛生局檢驗，呈甲基
│月二十八日│            │組、含安非他命殘│安非他命及嗎啡陽性反應，有屏
│下午四時三│            │渣夾鏈袋一個、空│縣衛檢六字第890053號檢驗結果
│十分許    │            │夾鏈袋七十個。  │通知書可稽。
│          │            │                │
├─────┼──────┼────────┼──────────────
│八十九年三│同右  │無              │經送屏東縣衛生局檢驗，呈甲基
│月三日下午│            │                │安非他命及嗎啡陽性反應，再經
│七時二十分│            │                │臺灣檢驗科技股份有限公司複驗
│許        │            │                │，亦呈甲基安非他命及鴉片類陽
│          │            │                │性反應，有屏縣衛檢六字第8901
│          │            │                │00號通知書及臺灣檢驗科技股份
│          │            │                │有限公司KH80740/00檢驗報告可
│          │            │                │稽。
│          │            │                │
├─────┼──────┼────────┼──────────────
│八十九年三│屏東縣內埔鄉│海洛因一包(毛重 │經送屏東縣衛生局檢驗，呈甲基
│月二十四日│美和村學人路│三公克)、安非他 │安非他命及嗎啡陽性反應，有屏
│上午一時五│二十八號五樓│命毛重二點九公克│縣衛檢六字第890124號通知書可
│十分許    │            │                │稽。
│          │            │                │
│          │            │                │
├─────┼──────┼────────┼──────────────
│八十九年四│同右        │海洛因(含袋重零 │經送屏東縣衛生局檢驗，呈甲基
│月十九日下│            │點四公克)、安非 │安非他命及嗎啡陽性反應，有屏
│午四時許  │            │他命吸食器二組、│縣衛檢六字第890148號通知書可
│          │            │空夾鏈袋一百六十│稽。
│          │            │個              │
├─────┼──────┼────────┼──────────────
│八十九年五│屏東縣內埔鄉│安非他命一小包( │經送高雄縣衛生局檢驗，呈甲基
│月一日下午│和興村和仁路│含袋重零點三公克│安非他命及嗎啡陽性反應，再經
│二時三十分│五十及五十六│)、玻璃管一支   │送臺灣檢驗科技股份有限公司檢
│許        │號          │                │驗，亦呈甲基安非他命及鴉片類
│          │      │                │陽性反應，有高雄縣衛生局煙毒
│          │            │                │尿液檢驗89煙檢字第1393號成績
│          │            │                │書及臺灣檢驗科技股份有限公司
│          │            │                │KH80739/00號檢驗報告可稽。
│          │            │                │
└─────┴──────┴────────┴──────────────


司法院資訊處製作；財團法人民間司法改革基金會備份。
